臺灣高等法院臺中分院刑事裁定
111年度抗字第413號
抗  告  人  
即受刑人    黃耀霖
上列抗告人因聲請定應執行刑案件，不服臺灣臺中地方法院中華
民國111年4月7日裁定（111年度聲字第602號）提起抗告，本院
裁定如下：
    主  文
抗告駁回。
    理  由
一、本件抗告意旨略以：受刑人即抗告人黃耀霖（下稱抗告人）
    就原裁定附表編號1所犯之有期徒刑3月刑期已執畢；而原裁
    定附表編號2、3所示各罪之宣告刑，分別為有期徒刑3月、5
    月，合計應為有期徒刑8月。然原審卻裁定抗告人應執行有
    期徒刑11月，明顯有所差異，請重新審計是否有誤等語。
二、按法律上屬於自由裁量之事項，並非概無法律性之拘束。自
    由裁量係於法律一定之外部性界限內（以定執行刑言，即不
    得違反刑法第51條之規定）使法官具體選擇以為適當之處理
    ；因此在裁量時，必須符合所適用之法規之目的。更進一步
    言，須受法律秩序之理念所指導，此亦即所謂之自由裁量之
    內部性界限。關於定應執行之刑，既屬自由裁量之範圍，其
    應受此項內部性界限之拘束，要屬當然，最高法院80年台非
    字第473號判例要旨可資遵循。次按數罪併罰，有二裁判以
    上者，依刑法第51條規定，定其應執行刑；數罪併罰，分別
    宣告其罪之刑，依下列各款定其應執行者：宣告多數有期徒
    刑者，於各刑中之最長期以上，各刑合併之刑期以下，定其
    刑期。但不得逾30年。刑法第53條、第51條第5款分別定有
    明文。另按數罪併罰之定應執行之刑，係出於刑罰經濟與責
    罰相當之考量，並非予以犯罪行為人或受刑人不當之利益，
    為一種特別的量刑過程，相較於刑法第57條所定科刑時應審
    酌之事項係對一般犯罪行為之裁量，定應執行刑之宣告，乃
    對犯罪行為人本身及所犯各罪之總檢視，除應考量行為人所
    犯數罪反應出之人格特性，並應權衡審酌行為人之責任與整
    體刑法目的及相關刑事政策，在量刑權之法律拘束性原則下
    ，依刑法第51條之規定，資為量刑自由裁量權之外部界限，
    並應受法秩序理念規範之比例原則、平等原則、責罰相當原
    則、重複評價禁止原則等自由裁量權之內部抽象價值要求界
    限之支配，使以輕重得宜，罰當其責，俾符合法律授與裁量
    權之目的，以區別數罪併罰與單純數罪之不同，兼顧刑罰衡
    平原則。個案之裁量判斷，除非有全然喪失權衡意義或其裁
    量行使顯然有違比例、平等諸原則之裁量權濫用之情形，即
    不得任意指其為違法或不當（最高法院100年度台上字第287
    8號刑事判決參照）。
三、經查：本件抗告人犯如原裁定附表所示之罪，分別經原審法
    院判處如原裁定附表所示之刑，且均分別確定在案。原審法
    院審核卷證結果，認檢察官之聲請為正當，定其應執行刑為
    有期徒刑11月，經核係在各宣告刑中刑期最長即有期徒刑5
    月以上，各刑合併之刑期即有期徒刑1年7月（原裁定附表編
    號1為有期徒刑3月；附表編號2為有期徒刑3月，共2罪，合
    計為有期徒刑6月；附表編號3為有期徒刑5月，共2罪，合計
    為有期徒刑10月；加總後為有期徒刑1年7月）以下之範圍內
    ，即合於法律規定之外部性界限。從形式上觀察，要屬事實
    審法院職權之合法行使，本院經核尚無違誤，且原裁定酌定
    之刑尚稱妥適，無明顯過重而違背比例原則或公平正義之情
    形，亦難謂有何輕重失當之處。況抗告人所犯如原裁定附表
    編號1至3所示各罪宣告總刑度為有期徒刑1年7月，所犯各罪
    中，已有部分罪刑先經法院定應執行刑，並已就原宣告總刑
    度予以寬減；至原審法院就本案定其應執行刑時，更將抗告
    人原先已獲減免後之總刑度即有期徒刑1年（即原裁定附表
    編號2至3 已定應執行刑有期徒刑9月，加計附表編號1之宣
    告刑有期徒刑3月），再予寬減有期徒刑1月，最終定執行刑
    為有期徒刑11月，並非未予任何折讓，尚屬寬厚，核無濫用
    裁量權限之情形。本院審酌原裁定就自由裁量之行使，復符
    合比例原則、公平正義原則、法律秩序理念及法律規範目的
    ，尚無瑕疵可指，自應尊重原審法院裁量權限之行使，不得
    任意指其為違法不當。抗告意旨所稱合併計算為有期徒刑8
    月等語，恐係忽略原裁定附表編號2、3宣告刑欄位內各已註
    明「（共2罪）」等文字，而非僅受有期徒刑3月、5月之刑
    期宣告而已；且原裁定係將業已執行完畢之附表編號1所示
    有期徒刑3月一併列入定刑，此部分仍係聲請定執行刑之各
    罪中最先裁判確定前所犯，非可逕予剔除，僅因該部分不能
    重複執行，容待日後檢察官於指揮執行時予以扣除而已。是
    以抗告人指摘原裁定計算有誤乙節，應屬誤會，難認可取。
    綜上所述，原裁定並無違誤或不當之處，抗告意旨徒憑己意
    ，請求本院重新審計刑期，核無理由，應予駁回。
四、據上論結，應依刑事訴訟法第412條，裁定如主文。　　　
中　　華　　民　　國　　111 　年　　5 　　月　　11　　日
          刑事第十二庭     審判長法　官  張  國  忠    
　　　　　　      　　　 　　    法　官  陳      葳 
　　　　　　　　　       　　　  法　官  高  文  崇
上列正本證明與原本無異。
不得再抗告。
　　　　　　　　　　　　   　　  書記官  施  耀  婷 

中　　華　　民　　國　　111 　年　　5 　　月　　11　　日